臺灣臺中地方法院臺中簡易庭民事判決
110年度中簡字第2510號
原      告  元大商業銀行股份有限公司



法定代理人  翁  健  
訴訟代理人  賴啓忠  
被      告  楊月霞  

訴訟代理人  陳鴻儀  
上列當事人間給付簽帳卡消費款事件，於民國110年10月21日言
詞辯論終結，本院判決如下：
    主      文
被告應給付原告新臺幣壹拾柒萬陸仟參佰肆拾肆元及其中新臺幣
壹拾柒萬壹仟肆佰玖拾參元自民國一百一十年六月一日起至清償
日止，按週年利率百分之十五計算之利息。
訴訟費用新臺幣壹仟捌佰捌拾元由被告負擔。
本判決得假執行。
    事實及理由
一、原告主張：被告於民國92年8月8日向原債權人復華商業銀行
    股份有限公司（下稱復華銀行）申請信用卡（卡號：0000-0
    000-0000-0000號）使用，約被告得持該卡於特約商店簽帳
    消費，應於次月繳款截止日前向原告清償，詎料被告自109
    年5月結帳日至110年4月結帳日止，尚欠本金新臺幣（下同
    ）17萬1493元暨至110年5月31日止之利息4351元、違約金50
    0元，合計17萬6344元未按期給付，自110年3月2日最後一次
    繳款9247元後，屢經催討均未按期給付，被告迄未清償欠款
    ，而復華銀行業於96年8月31日經行政院金融監督管理委員
    會（下稱金管會）核准更名為原告，爰依信用卡使用契約之
    法律關係提起本件訴訟，並聲明如主文第1 項所示。
二、被告則以：被告自104年10月份起至110年3月份止，每月均
    繳納最低應繳金額，原告係以循環利率年息百分之15計算利
    息，則原告所收取之金額已超過被告所欠金額。又被告自10
    9年10月起因身體不適無法工作，期間所有生活費用均向友
    人借貸，且至110年7月5日尚欠健保局1萬4986元無法償還，
    遭行政執行署發函通知，另被告於110年7月21日經臺中市東
    區區公所核定為中低收入戶，並於110年9月15日向臺中市東
    區公所申請身心障礙證明。再者，被告於110年8月11日經中
    國醫藥大學附設醫院開具診斷書，病名為思覺失調症，預估
    3個月内無法恢復工作，且被告每週須至中國醫藥大學附設
    醫院掛號拿藥，需花費醫藥費770元，故被告現無工作能力
    且病情嚴重，希望原告能夠免除利息，被告願自111年1月15
    日起為期2年，每月償還1500元，並請原告撤銷被告未繳費
    之聯徵紀錄等語資為抗辯，答辯聲明：駁回原告之訴。
三、原告主張之事實，業據提出帳簿查詢表、信用卡申請書影本
    、信用卡約定書、金管會函影本、應收帳務明細查詢、信用
    卡沖償明細等件為證（見司促卷第7-13頁、中簡卷第49-66
    頁）。被告就其向原告申請信用卡使用並積欠消費款及循環
    信用利息之事實不爭執，惟辯稱希望原告能夠免除利息云云
    ，然本件原告請求之利息未逾法定最高利息之限制，被告自
    應依約給付，其請求免除利息，並無依據。另被告稱其身體
    不適無法工作、經核定為中低收入戶、已申請身心障礙證明
    即罹患思覺失調症等情，縱令屬實，亦非得不負清償之理由
    。從而，原告依信用卡使用契約請求被告給付如主文第1 項
    所示之本金及利息，為有理由，應予准許。並依民事訴訟法
    第78條、第87條第1 項規定，確定本件訴訟費用1880元（即
    第1 審裁判費）由被告負擔。
四、本件係就民事訴訟法第427條第1項訴訟適用簡易程序為被告
    敗訴之判決，爰依民事訴訟法第389條第1項第3 款規定，依
    職權宣告假執行。
五、據上論結，本件原告之訴為有理由，依民事訴訟法第436條
    第2項、第78條、第87條第1項、第389條第1項第3款，判決
    如主文。
中    華    民    國   110    年    11    月    11    日
                  臺灣臺中地方法院臺中簡易庭
                                  法  官  熊祥雲
以上正本係照原本作成。
如不服本判決，應於送達後20日內，向本院提出上訴狀並表明上
訴理由，如於本判決宣示後送達前提起上訴者，應於判決送達後
20日內補提上訴理由書（須附繕本），如委任律師提起上訴者，
應一併繳納上訴審裁判費。
中    華    民    國   110    年    11    月    11    日
                                  書記官  王麗麗